臺灣臺南地方法院刑事判決　　　　　　　九十一年度訴字第一四四號
　　公　訴　人　臺灣台南地方法院檢察署檢察官
　　被　　　告　甲○○
右列被告因毒品危害防制條例案件，經檢察官提起公訴（九十年度毒偵字第二一七三
號、九十年度毒偵字第二四四三號），本院判決如左：
    主  文
甲○○連續施用第一級毒品，處有期徒刑壹年。
    事  實
一、甲○○前因涉嫌施用毒品案件，經依本院裁定送觀察、勒戒後，認無繼續施用毒
    品之傾向，由臺灣台南地方法院檢察署檢察官於民國八十七年八月二十七日，以
    八十七年度毒偵字第一八九九五號不起訴處分確定在案。甲○○不知悔改，復於
    八十八年四月十三日前數日內，連續施用第一級毒品海洛因，為警查獲，經依本
    院八十八年毒二六五二號裁定，將甲○○送觀察、勒戒後，認有施用毒品傾向，
    臺灣台南地方法院檢察署檢察官經聲請強制戒治，再依本院八十九年度毒聲字第
    一九二三號裁定將甲○○送強制戒治，甲○○嗣經臺灣台南地方法院裁定停止戒
    治，付保護管束，於九十年六月二十三日保護管束期滿；另臺灣台南地方法院檢
    察署檢察官並以八十九年毒偵緝字第二五五號、八十九年度毒偵字第一五七四號
    案件提起公訴，經本院以八十九年度訴字第八九二號判處其連續施用第一級毒品
    ，處有期徒刑十月；又施用第二級毒品，處有期徒七月，應執行有期徒一年三月
    ，復經甲○○提起上訴後，又撤回上訴而確定。惟甲○○仍不知悔改，復基於施
    用第一級毒品之概括犯意，自九十年八月中旬某日起至同年九月八日某時許止，
    在高雄市區之不特定停車地點，以將海洛因摻入香煙吸食方式，連續施用第一級
    毒品海洛因。嗣甲○○因前開毒品案件，經本院以八十九年度訴字第八九二號判
    決確定後，拒不到案執行徒刑，經臺灣台南地方法院檢察署發布通緝令，而於九
    十年九月十日十九時四十分許，在高雄市○○路與林森路口，遭警方臨檢時緝獲
    ，警方於是日對甲○○採尿後送驗，呈嗎啡陽性反應，甲○○經臺灣台南地方法
    院檢察署移送臺灣台南監獄台南分監執行徒刑，獄方再對甲○○採尿送驗，亦呈
    嗎啡陽性反應，因而查獲甲○○施用毒品之情事。
二、案經臺灣台南監獄台南分監函請及高雄市政府警察局移送臺灣高雄地方法院檢察
    署呈請臺灣高等法院檢察署檢察長令轉臺灣台南地方法院檢察署檢察官偵查起訴
    。
    理  由
一、右揭事實業據被告甲○○坦承不諱，而被告經高雄市政府警察局緝獲後採尿送驗
    及臺灣台南監獄台南分監於被告入監時採尿送驗結果，均呈嗎啡陽性反應，有高
    雄市政府衛生局九十年九月十四日煙毒尿液檢驗成績書及長榮管理學院九十年十
    月八日確認報告附卷可按，被告自白顯與事實相符，應足採信。再被告前因施用
    毒品案件，經依本院裁定送觀察、勒戒後，認無繼續施用毒品之傾向，由臺灣台
    南地方法院檢察署檢察官於八十七年八月二十七日，以八十七年度毒偵字第一八
    九九五號不起訴處分確定後，復於八十八年四月十三日前數日內，連續施用第一
    級毒品海洛因，為警查獲，經依本院八十八年毒二六五二號裁定，將甲○○送觀
    察、勒戒後，認有施用毒品傾向，臺灣台南地方法院檢察署檢察官經聲請強制戒
    治，再依本院八十九年度毒聲字第一九二三號裁定將甲○○送強制戒治，甲○○
    嗣經臺灣台南地方法院裁定停止戒治，付保護管束，於九十年六月二十三日保護
    管束期滿，另臺灣台南地方法院檢察署檢察官並以八十九年毒偵緝字第二五五號
    、八十九年度毒偵字第一五七四號案件提起公訴，經本院於八十九年十月二十七
    日以八十九年度訴字第八九二號就連續施用第一級毒品犯行及施用第二級毒品犯
    行分別量處有期徒刑十月及七月，並定應執行刑有期徒刑一年三月，復經甲○○
    提起上訴後，又撤回上訴而確定等情，有本院八十九年度訴字第八九二號刑事判
    決及臺灣高等法院被告全國前案記錄表等在卷足憑。綜上，本件事證明確，被告
    三犯施用毒品之罪行，足以認定。
二、核被告所為，係犯毒品危害防制條例第十條第一項之施用第一級毒品罪。其施用
    毒品以前持有毒品之低度行為，為事後進而施用之高度行為所吸收，不另論處。
    又被告先後多次犯行，時間緊接，犯罪構成要件相同，顯均係基於概括之犯意反
    覆為之，為連續犯，應依刑法第五十六條之規定論以一罪，並依法加重其刑。被
    告自九十年八月中旬某日起至同年九月八日某時前之施用毒品犯行，雖未為起訴
    書所論列，惟此與前揭論罪科刑部分為連續犯，屬裁判上一罪之同一案件，為起
    訴效力所及，本院依法自應予以審究。爰審酌被告之犯罪動機、目的、手段及曾
    因施用毒品案件，經觀察、勒戒及強制戒治程序治療，且經本院於八十九年十月
    二十七日以八十九年度訴字第八九二號判處有期徒刑一年三月後，仍再犯本件之
    罪，顯見其毫無悔意，戒癮之意志力甚為薄弱，惟犯後坦承犯行態度良好，且其
    本質仍屬「病犯」，僅戕害其自身身心，尚未生巨大危害於整體社會等一切情狀
    ，量處如主文所示之刑，以資懲儆。
三、至於臺灣台南監獄台南分監於被告入監時採尿送驗結果，雖亦呈甲基安非他命陽
    性反應，有長榮管理學院九十年十月八日確認報告可參，惟被告是否另涉有施用
    第二級毒品罪嫌部分，與前揭論罪科刑之施用第一級毒品犯行，尚無裁判上一罪
    之關係，自非起訴效力所及，參以被告施用第二毒品犯行復未據起訴，本院自無
    從併予審酌，宜由檢察官另行處理，附此敘明。
據上論斷，應依刑事訴訟法第二百九十九條第一項前段，毒品危害防制條例第十條第
一項，刑法第十一條前段、第五十六條，判決如主文。
中      華      民      國    九十一    年      四      月    三十    日
                                  臺灣臺南地方法院刑事第五庭
                                      審判長  法  官  陳  振  謙
                                              法  官  石  家  禎
                                              法  官  陳  映  佐
右正本證明與原本無異。
如不服本判決，應於判決送達後十日內，向本院提出上訴狀。
                                              書記官  陳  金  治
中      華      民      國    九十一    年      四      月  三十    日
附錄法條
毒品危害防制條例第十條第一項：
    施用第一級毒品者，處六月以上五年以下有期徒刑。
